【裁判字號】    88,簡上,647
【裁判日期】    900101
【裁判案由】    給付承攬報酬
【裁判全文】
臺灣臺北地方法院民事判決  八十八年度簡上字第六四七號
    上  訴  人  荃通紙業有限公司
    法定代理人  余志堅
    被  上訴人  祥豐印刷事業有限公司
    訴訟代理人  江榮壽
右當事人間請求給付承攬報酬事件，上訴人對於中華民國八十八年八月十一日本院台
北簡易庭八十八年度北簡字第七六六三號第一審判決提起上訴，本院判決如左：
    主    文
上訴駁回。
第二審訴訟費用由上訴人負擔。
    事  實
甲、上訴人方面：
  一、聲明：廢棄原判決，被上訴人於原審之訴駁回。
  二、陳述：除與原審判決書所載者相同茲予引用外，補稱：其與被上訴人之印刷契
      約明定印製順安中醫海報而非平安中醫海報，惟被上訴人於八十七年七月十
      五日誤印為平安中醫海報，其因被上訴人之前述誤印，受有紙張損失新台幣（
      下同）三萬四千二百四十元、印刷費用損失五萬元、運費損失五千元、製版費
      損失二萬元、延遲交付違約金四萬元，總計十四萬九千二百四十七元之損失，
      且縱退步言之，被上訴人所印製之底片係訴外人榮民印刷廠所誤送，惟因其與
      被上訴人之契約明白係約定印製順安中醫海報而非平安中醫海報，被上訴人未
      經檢查即率予印製，其顯有過失，而必須賠償上訴人之損失。
  三、證據：除援用原審之立證方法外補提紙張結算單及海報樣張各一張為證，並請
      求訊問證人袁國山。
乙、被上訴人方面：
  一、聲明：駁回上訴。
  二、陳述：除與原審判決書所載者相同茲予引用外，補稱：系爭第一批印製之平安
      中醫海報底片係由上訴人提供，且其印刷皆以底片為準，若上訴人提供底片有
      誤，錯印之責任應由上訴人自行負擔，且上訴人以第一批印製之海報有誤為由
      即拒付第二及第三批海報之印製費用，亦顯無理由。
  三、證據：除援用原審之立證方法外補提紙張價格估價單影本一份、白道林紙一張
      為證。
    理    由
一、兩造爭執之要旨：被上訴人起訴主張：上訴人於八十七年七月十五日、七月二十
    一日、八月三日委其印製海報三批，上訴人應付印製費用十四萬元，經被上訴人
    開立發票交由上訴人收執後，上訴人竟拒不付款，而其印製上訴人所委託印製之
    三批海報，均係依上訴人所交付之底片印製，系爭第一批海報縱有錯誤，亦係因
    上訴人底片交付錯誤所致，其無庸負責各情。上訴人則主張：系爭第一批海報被
    上訴人明顯違反雙方約定之內容，該誤印之責任應由被上訴人負擔，且上訴人因
    被上訴人之誤印，已受有十四萬九千二百四十七元之損失，其實無付款義務各節
    。
二、本件之爭點：系爭之第一批印製之「平安中醫海報」底片由何人交付？前開底片
    若係由上訴人之輔助人交付時，被上訴人是否因其未依約印製而應負債務不履行
    之損害賠償責任？茲析述得心證之理由如下：
（一）系爭之第一批印製之「平安中醫海報」底片應係由上訴人委託訴外人榮民印刷
      廠交付予被上訴人：經查：上訴人於前審八十八年七月二十八日訊問時已自承
      ：「底片是我的配合廠商提供送去的，約定底片由我提供。」，經比對八十八
      年十一月五日上訴人於本院準備期日訊問時所稱：「底片由我提供，但是提供
      給順安的，我請榮民印刷廠替我送底片。」即堪認被上訴人係依上訴人所提供
      之底片印製，而該第一批印製海報之底片應係由榮民印刷廠所提供給被上訴人
      。且上訴人為履行系爭印製契約，委託榮民印刷廠將第一批印製海報之底片交
      予被上訴人，榮民印刷廠係處於上訴人之履行輔助人地位即無疑義。
（二）被上訴人依上訴人履行輔助人所交付之底片印製系爭第一批海報，縱未符合原
      契約之約定，該錯印之責任應由上訴人自行負擔：
  １、查：系爭海報係由上訴人交付底片及紙張由被上訴人負責印刷，就兩造間所成
      立之契約而言，性質上應屬承攬契約，依民法第四百九十六條前段之規定，若
      該海報之瑕疵係因上訴人供給之材料造成者，被上訴人即免負瑕疵擔保責任，
      亦即上訴人即不得以該批海報印製之結果不符當初之約定，而主張被上訴人應
      負系爭海報之瑕疵擔保責任。至民法第四百九十六後段固另規定若被上訴人明
      知上訴人所提供之材料有不當而仍為製作時，被上訴人不能免其瑕疵擔保責任
      ，惟查：訂定系爭契約後，雙方係約定依上訴人所提供之底片印刷已如前述，
      準此，即堪信雙方已同意免附被上訴人之檢查底片義務，茲被上訴人既無檢查
      底片之義務，上訴人即不得援引前條但書之規定主張被上訴人仍須負系爭第一
      批海報錯誤之瑕疵擔保責任。
  ２、至證人袁國山即平安中醫之負責人雖到庭證稱未委託兩造印刷系爭第一批海報
      ，惟縱袁國山未委託上訴人印製「平安中醫海報」，亦不足以否定上訴人之履
      行輔助人榮民印刷廠誤送「平安中醫海報」予被上訴人印刷之事實，是尚不足
      以影響本院之心證。
  ３、末查：上訴人雖主張其受有紙張損失三萬四千二百四十元、印刷費用損失五萬
      元、運費損失五千元、製版費損失二萬元、延遲交付違約金四萬元，總計十四
      萬九千二百四十七元之損失云云，辜不論其前開之損失除紙張損失有單據可憑
      外，惟經審上開損失均係屬承攬人應負瑕疵擔保責任之範圍，茲被上訴人無庸
      負承攬人瑕疵擔保責任已如前述，上訴人前開之損失自不得向被上訴人主張，
      亦不得以其有前開損失即拒付系爭被上訴人請求之印刷費十四萬元。從而，上
      訴人之前開主張，亦無理由，而應予駁回。
三、本件事證已明，兩造其餘攻防方法，尚不影響本判決之結果，乃不一一論列，併
    敘明之。
四、據上論結，本件上訴為無理由，依民事訴訟法第四百三十六條之一第三項、第四
    百四十九條第一項、第七十八條，判決如主文。
中      華      民      國    九十      年      一      月      一      日
                                    民事第五庭審判長法官
                                                    法官
                                                    法官  詹駿鴻
右為正本係照原本作成
如對本判決上訴，須於判決送達後廿日內向本院提出上訴狀
中      華      民      國    九十      年      一      月      一      日
~B法院書記官  林淑玉


司法院資訊處製作；財團法人民間司法改革基金會備份。
